臺灣彰化地方法院民事判決　95年度訴字第492號
原　　　告　Ｉ○○
訴訟代理人　陳政麟律師
被　　　告　宇○○
　　　　　　己○○
　　　　　　　　　　　之8號
上　一　人
訴訟代理人　丁○○
被　　　告　戊○○○
　　　　　　　　　　　6號
　　　　　　壬○○
　　　　　　　　　　　巷33號.
上　一　人
訴訟代理人　Ｋ○○
被　　　告　酉○○
　　　　　　　　　　　號
　　　　　　玄○○
　　　　　　Ｂ○○
　　　　　　　　　　　2號
　　　　　　黃○○
　　　　　　Ｊ○○
　　　　　　　　　　　10號
上　一　人
訴訟代理人　地○○○
被　　　告　辛○○
　　　　　　Ｈ○○
　　　　　　Ｐ○○
上　一　人
訴訟代理人　未○○
被　　　告　甲○○
　　　　　　午○○
　　　　　　Ｄ○○
　　　　　　戌○○
　　　　　　Ｅ○○
　　　　　　Ｆ○○
　　　　　　　　　　　7樓之1.
　　　　　　Ｃ○○
　　　　　　　　　　　4弄9號.
　　　　　　Ｓ○○
上　一　人
訴訟代理人　謝喜律師
被　　　告　Ｌ○○
　　　　　　Ｇ○○
　　　　　　乙○○
　　　　　　　　　　　號6樓
　　　　　　Ｏ○○
　　　　　　庚○○
上　一　人
訴訟代理人　Ａ○
被　　　告　亥○○
　　　　　　癸○○
　　　　　　巳○○
　　　　　　丑○○
　　　　　　子○○
　　　　　　　　　　　市場6號.
　　　　　　寅○○
　　　　　　丙○○
　　　　　　天○○
　　　　　　Ｍ○○○
　　　　　　宙○○
　　　　　　申○○
　　　　　　　　　　　2號4樓.
　　　　　　Ｎ○○
　　　　　　卯○○
　　　　　　　　　　　之3號1.
　　　　　　Ｔ○○
　　　　　　　　　　　3號底層.
　　　　　　Ｑ○○○
　　　　　　　　　　　3樓
　　　　 　 Ｒ○○
　　　　　　　　　　　號
　　　　 　 辰○○
上列當事人間請求分割共有物事件，本院於民國96年5月14日言
詞辯論終結，判決如下：
    主  文
被告天○○、陳蕭月  、宙○○、申○○、Ｎ○○、卯○○、Ｔ
○○、Ｑ○○○、Ｒ○○、辰○○應就被繼承人陳石龍所遺坐落
彰化縣田中鎮○○段八七六地號、地目田、面積二０四一點九五
平方公尺，應有部分一八００分之二一之土地，辦理繼承登記。
兩造共有坐落同上段八七六地號、地目田、面積二０四一點九五
平方公尺之土地，應分割為如附表二及附圖即彰化縣田中地政事
務所民國九十六年一月五日土地複丈成果圖所示。
兩造間應互相補償之金額如附表四所示。
訴訟費用由兩造按附表一所示之比例負擔。
    事實及理由
壹、按訴狀送達後，原告不得將原訴變更或追加他訴。但該訴訟
    標的對於數人必須合一確定，追加其原非當事人之人為當事
    人者，或請求之基礎事實同一時，不在此限，民事訴訟法第
    255條第1項第5款及第2款分別定有明文。又共有物之分割，
    於共有人全體有法律上之利害關係，須共有人全體始得為之
    ，故請求分割共有物之訴，屬於民事訴訟法第56條第1項所
    稱訴訟標的，對於共同訴訟之各人必須合一確定 (最高法院
    42年臺上字第318號判例意旨參照)。本件原告於民國95年8
    月4日具狀追加被告天○○、陳蕭月、宙○○、申○○、Ｎ
    ○○、卯○○、Ｔ○○、Ｑ○○○、Ｒ○○、辰○○為（下
    稱被告天○○等10人）被告，原告係就原共有人陳石龍之繼
    承人追加起訴，屬訴訟標的對於數人必須合一確定，應予准
    許。又原告於起訴時訴之聲明雖僅記載請求准予原物分割，
    後於鑑定報告完成後，追加依附表四之方式互為補償，均基
    於相同之基礎事實，應予准許，合先敘明。
貳、本件被告宇○○、酉○○、Ｂ○○、黃○○、Ｈ○○、Ｄ○○、戌○○、Ｅ○○、Ｆ○○、Ｃ○○、Ｌ○○、乙○○、
    天○○、陳蕭月  、宙○○、申○○、Ｎ○○、卯○○、Ｔ
    ○○、Ｑ○○○、辰○○受合法通知，未於言詞辯論期日到
    場，被告壬○○、陳山鄰、午○○、玄○○、Ｏ○○、癸○○、巳○○、丑○○、子○○、寅○○、丙○○、Ｒ○○經
    合法通知，未於最後言詞辯論期日到場，核無民事訴訟法第
    386條各款所列情形，爰依原告之聲請，由其一造辯論而為
    判決。
參、原告起訴主張：
  一、坐落彰化縣田中鎮○○段876地號、地目田、面積2041.95
      平方公尺之土地，分別為兩造所共有，兩造應有部分比例
      詳如附表一所示。系爭土地，原共有人陳石龍已於82年3
      月23日死亡，其應有部分為1800分之21，陳石龍之繼承人
      即被告天○○等10人迄未辦理繼承登記，爰請求渠等辦理
      繼承登記。
  二、系爭土地地目雖為田，但使用分區為田中都市計畫住宅區
      ，並無因物之使用目的不能分割之情事，或契約訂有不分
      割之期限，惟共有人未能協議分割，爰依法請求分割系爭
      土地，其分割方法請求依彰化縣田中地政事務所96年1月5
      日土地複丈成果圖（下稱附圖）所示分割，其中道路部分
      不保持共有，二邊鄰用之土地大部分由鄰路之共有人吸收
      較合理，原告否認共有人間曾有分割協議存在。並聲明：
      如主文所示。
肆、被告方面：
  一、被告己○○、甲○○均陳稱：同意分割，同意附圖所示
      之分割方案。對於共有人間相互補償金額，由華聲企業發
      展鑑定顧問有限公司鑑定無意見。並聲明：同意依附圖所
      示之分割方案分割。
  二、被告Ｊ○○則以：同意分割，同意附圖所示之分割方案
      ，主張全部分割，道路不主張維持共有，被告認為鑑定價
      格過高。並聲明：原告之訴駁回。
  三、被告Ｓ○○則以：同意附圖所示之分割方案，且目前系爭
      土地上之建物係於30幾年前所建造，當時經所有共有人同
      意，並申請合法建照，足證當時各共有人有分割之協議，
      原告所提附圖之分割方案即在履行該協議，故無賠償或
      不當得利之問題。對於華聲企業發展鑑定顧問有限公司鑑
      定結果有意見，因看不出單位面積價格為多少。又補償時
      應將逾越應有部分之位置明確標示出來，且標示侵害那一
      個共有人之權利，始能主張補償，系爭複丈成果圖均無被
      告Ｓ○○逾越部分之標示，請求被告Ｓ○○補償即無依據
      。此外，鑑定報告之價格僅供法院參考，法院仍可參酌當
      事人之攻擊防禦方法核定補償價格。原告請求被告Ｓ○○
      補償原告外，又請求被告Ｓ○○補償其他被告，有違雙方
      禁止代理之規定。又系爭土地上道路部分不主張維持共有
      ，並聲明：除同意依附圖所示之分割方案分割外，原告其
      餘之訴駁回。
  四、被告庚○○：道路部分不主張維持共有，同意原告分配之
      位置，但不同意分得之面積，被告庚○○實際使用之面積
      僅為97.65平方公尺，同意分得房子前面之道路，但不同
      意分得被告庚○○房子圍牆外道路部分之土地，亦不同意
      補償那麼多錢，因被告庚○○之房子沒有占用那麼多土地
      ，亦無義務購買圍牆外之巷道供人使用。並聲明：原告之
      訴駁回。
  五、被告Ｇ○○、亥○○則以：對於分配之位置沒有意見，但
      不想分配那麼多面積，亦無分割方案要提出，且鑑定鑑格
      過高。並聲明：原告之訴駁回。
  六、被告Ｐ○○則以：同意分割，對附圖所示編號6被告Ｐ○○分得之位置無意見，但不同意分得之面積，希望分得原
      有房屋占用之土地即可，且保留現有建物。道路部分不主
      張維持共有。被告認為鑑定價格過高，希望以公告地價補
      償，被告不想分擔道路部分之面積，並聲明：駁回原告之
      訴。
  七、被告戊○○○則以：對彰化縣田中地政事務所95年7月11
      日土地複丈成果圖、勘驗筆錄及鑑定報告均無意見。並聲
      明：請鈞院依法判決。
  八、被告壬○○、玄○○、Ｏ○○、巳○○、丑○○、子○○
      、寅○○、丙○○、Ｒ○○、辛○○、午○○、癸○○未
      於最後言詞辯論期日到場，惟據其以前到庭之聲明及陳述
      則答辯：
    (一)被告玄○○、巳○○、丙○○、Ｒ○○則以：對彰化縣田
      中地政事務所95年7月11日土地複丈成果圖及勘驗筆錄均
      無意見。並聲明：請鈞院依法判決。
    (二)被告壬○○則以：對附圖所示之分割方案無意見，希望
      全部分割，不保持共有。並聲明：請鈞院依法判決。
    (三)被告丑○○、Ｏ○○則以：同意分割，同意附圖所示之
      分割方案。並聲明：同意依附圖所示之分割方案分割。
    (四)被告子○○、寅○○則以：對彰化縣田中地政事務所95年
      7 月11日土地複丈成果圖及勘驗筆錄均無意見同意，被告
      子○○、寅○○繼續保持共有。並聲明：請鈞院依法判決
      。
    (五)被告辛○○、午○○、癸○○經合法通知未於最後言詞辯
      論期日到場，據則以：對附圖所示之分割方案無意見。
      對於共有人間相互補償金額，由華聲企業發展鑑定顧問有
      限公司鑑定無意見。並聲明：請鈞院依法判決。
  九、被告宇○○、酉○○、Ｂ○○、黃○○、Ｈ○○、Ｄ○○
      、戌○○、Ｅ○○、Ｆ○○、Ｃ○○、Ｌ○○、乙○○、
      天○○、陳蕭月  、宙○○、申○○、Ｎ○○、卯○○、
      Ｔ○○、Ｑ○○○、辰○○均未於言詞辯論期日到場，亦
      未提出書狀作何聲明或陳述。
伍、得心證之理由：
  一、本件原告主張坐落彰化縣田中鎮○○段876地號、地目田
      、面積2041.95平方公尺之土地，為兩造所共有，使用分
      區為住宅區，共有人及應有部分比例詳如附表一所示，上
      開土地依法並無不能分割之情形，兩造亦無不為分割之約
      定，原告迭商請被告協議分割，均無結果。系爭土地，原
      共有人陳石龍已於82年3月23日死亡，其繼承人即被告天
      ○○等10人迄未辦理繼承登記等情，業據原告提出地籍圖
      謄本、土地登記謄本、使用分區證明、戶籍謄本及繼承系
      爭表為證，且為到庭之被告己○○、戊○○○、壬○○、
      玄○○、Ｊ○○、辛○○、Ｐ○○、甲○○、午○○、Ｇ
      ○○、Ｏ○○、庚○○、亥○○、癸○○、巳○○、丑○○、子○○、寅○○、丙○○、Ｒ○○所不爭執，而被告
      宇○○、酉○○、Ｂ○○、黃○○、Ｈ○○、Ｄ○○、戌
      ○○、Ｅ○○、Ｆ○○、Ｃ○○、Ｌ○○、乙○○、天○○、陳蕭月  、宙○○、申○○、Ｎ○○、卯○○、Ｔ○○、Ｑ○○○、辰○○經合法通知，未於言詞辯論期日到
      場，亦未提出書狀爭執，依民事訴訟法第280條第3項準用
      同條第1項之規定，視同自認。被告Ｓ○○對於原告上開
      主張，除辯稱系爭土地上之建物係於30幾年前所建造，當
      時經所有共有人同意，並申請合法建照，故當時各共有人
      有分割之協議等語以外，其餘部分亦不爭執。原告則否認
      有分割協議之存在，查共有人同意其他共有人於共有土地
      上建屋，並不表示所有之共有人間已成立分割協議，而被
      告Ｓ○○對於其此部分之抗辯，又未能依民事訴訟法第
      277 條之規定舉證以實其說，則被告Ｓ○○此部分抗辯，
      即難採信，堪認原告此部分之主張為真實。是以原告依民
      法第823條第1項之規定，請求分割上開土地，於法有據，
      應予准許。
  二、按因繼承、強制執行、公用徵收或法院之判決，於登記前
      已取得不動產物權者，非經登記，不得處分其物權，民法
      第759條定有明文，又分割共有物性質上為處分行為，上
      訴人於訴訟中，併請求辦理繼承登記，不但符合訴訟經濟
      原則，於法之旨趣亦無違，最高法院69年台上字第1012號
      判例參照。本件原告主張系爭土地原共有人陳石龍已於82
      年3月23日死亡，其繼承人即被告天○○等10人迄未辦理
      繼承登記，從而，原告依據首開規定於系爭土地分割之處
      分行為前，請求被告天○○等10人一併辦理繼承登記，核
      無不合，應予准許，爰判決如主文第1項所示。
  三、本院審酌(1)系爭土地呈不規則形，西邊面臨彰化縣田中鎮
      ○○路、中南路3段，南邊面臨彰化縣田中鎮○○路○段對
      外聯絡，東側與訴外人所有土地相鄰，目前有被告壬○○
      (家屬為謝美代)、Ｓ○○ (複丈成果圖誤載為陳錫權) 、
      亥○○、丙○○ (複丈成果圖誤載為陳芳羽)、Ｊ○○、
      Ｐ○○ (複丈成果圖誤載為陳素惠)、戊○○○、己○○
      、Ｂ○○、庚○○、Ｇ○○、子○○、寅○○、宇○○等
      人使用之建物坐落其上等情，業據本院會同彰化縣田中地
      政事務所測量員到場勘測屬實，並製有彰化縣田中地政事
      務所95年7月11日、95年10月26日土地複丈成果圖及勘驗
      筆錄附卷可稽。(2)原告提出之方案，依上開共有人之建物
      位置分割，使各共有人坐落其上之建物均能完整保留，而
      未利系爭土地之共有人分得部分面積雖較為狹隘，惟此乃
      受限於原應有部分之比例較少，且系爭土地地形原本不佳
      所致，另兩造分得之土地均直接面臨馬路，無對外聯絡問
      題。又附圖方案為被告己○○、Ｊ○○、甲○○、Ｓ○○
      、Ｇ○○、Ｏ○○、丑○○、壬○○、辛○○、午○○、
      癸○○所同意，而被告子○○、寅○○、玄○○、巳○○
      、丙○○、Ｒ○○等人事後則未再到庭表示竟見，又被告
      宇○○、酉○○、Ｂ○○、黃○○、Ｈ○○、Ｄ○○、戌
      ○○、Ｅ○○、Ｆ○○、Ｃ○○、Ｌ○○、乙○○、天○○、陳蕭月  、宙○○、申○○、Ｎ○○、卯○○、Ｔ○○、Ｑ○○○、辰○○經合法通知，亦不到庭爭執原告所
      提出之分割方案。至被告Ｐ○○、庚○○、Ｇ○○、亥○○雖主張不同意分得之面積，希望分得原有房屋占用之土
      地面積即可等語，惟查，本院曾於95年10月4日命原告提
      出將西邊面臨彰化縣田中鎮○○路、中南路3段之道路保
      持共有之方案，以減少共有人分得面積及補償之差距，惟
      當時到場之原被告連同被告Ｐ○○、庚○○在內，均一致
      反對道路保持共有之方案，被告Ｇ○○、亥○○於該次則
      未到庭表示意見。又本院審酌被告Ｐ○○、庚○○、Ｇ○○、亥○○等人分得之面積較彼等建物實際占用面積為多
      ，多出部分主要為彼等建物前或建物旁之道路面積，而此
      部分之道路因直接連接被告Ｐ○○、庚○○、Ｇ○○、亥
      ○○之建物，故分給被告Ｐ○○、庚○○、Ｇ○○、亥○○乃最為適當，否則若分給其他實際未占用土地之共有人
      ，除面積狹小難以利用外，且將影響被告Ｐ○○、庚○○
      、Ｇ○○、亥○○日後之進出，況被告Ｐ○○、庚○○、
      Ｇ○○、亥○○雖反對依附圖所示方案及道路保持共有之
      方案分割，惟經本院於審理中一再諭知另提新分割方案，
      迄至本件言詞辯論終結時，仍未見彼等提出適當之方案供
      本院斟酌。故本院認原告提出之方案尚屬適當，爰判決如
      主文第二項所示。
  四、又按法院裁判分割共有物，倘共有人中有不能按其應有部
      分受分配，或所受分配之不動產，其價格不相當時，法院
      非不得命以金錢為補償。查本件依附圖分割結果，因兩造
      所分得土地其地形不一，且距離道路之距離遠近不一，其
      價位顯有差別，故各共有人分得之土地其實際價值，與其
      按應有部分就系爭土地之總價值所應分配之價值，尚有差
      距，自應依民法第824條第3項之規定，互為補償，始符公
      允。至被告Ｓ○○辯稱補償時應將逾越應有部分之位置明
      確標示出來，且標示侵害那一個共有人之權利，始能主張
      補償云云，與民法第824條第3項之規定不符，顯無足採。
      又本件經本院囑華聲企業發展鑑定顧問有限公司鑑定結果
      ，兩造依附圖所示方案為分割，其分割後實際分得之土地
      價值，相較於分割前應有部分價值，確有增減之情形，增
      減情形如附表三所示，如須補償，其補償情形如附表四所
      示。被告Ｓ○○雖辯稱鑑定報告看不出單位面積價格為多
      少云云，惟查，系爭鑑定報告將系爭土地共分為中南路價
      區○○○路巷價區、分割巷價區○○○路角邊價區、袋地
      價一區、袋地價二區、裡地價位區、分割巷減成區等八種
      價位，每種價區之價格則詳如鑑定報告第35頁至38頁及鑑
      定報告之附件二，故被告Ｓ○○抗辯鑑定報告看不出單位
      面積價格為多少云云，實屬無據。又被告Ｐ○○、庚○○
      、Ｇ○○、亥○○等人雖抗辯鑑定價格過高，卻未提出相
      當證據證明鑑定報告之價格有何不當或過高之處，則被告
      Ｐ○○、庚○○、Ｇ○○、亥○○等人空言否認，亦無足
      採。末按，分割共有物之判決乃為形成判決，當事人關於
      如何分割之聲明，僅供法院參酌，並無拘束法院之效力，
      故原告於訴之聲明，請求共有人間應依附表四之價格互相
      補償，不過係促請法院裁判，無所謂被告Ｓ○○所稱有違
      雙方禁止代理之規定之問題，故被告Ｓ○○此部分所辯，
      委無足採。爰宣告各共有人間應補償之情形如附表四所示
      。
陸、訴訟費用負擔之依據：民事訴訟法第78條、第80條之1、第
    85條第2項。
中　　華　　民　　國　　96　　年　　5 　　月　　30　　日
                  民事第二庭    法　官　詹秀錦
以上正本係照原本作成。
如對判決上訴，應於判決送達後20日內向本院提出上訴狀（須附
繕本或影本）。
中　　華　　民　　國　　96　　年　　5 　　月　　30　　日
                      　　　    書記官　陳秀香
附表一：
┌──┬─────┬─────────┐
│編號│共有人姓名│應有部分及訴訟費用│
│    │          │負擔之比例        │
├──┼─────┼─────────┤
│１  │宇○○    │   1/45           │
├──┼─────┼─────────┤
│２  │己○○    │   2462/119850    │
├──┼─────┼─────────┤
│３  │戊○○○  │   2542/119850    │
├──┼─────┼─────────┤
│４  │壬○○    │   648300/00000000│
├──┼─────┼─────────┤
│５  │陳蕭月  、│   21/1800        │
│    │天○○、陳│   公同共有       │
│    │計宏、陳怡│  (連帶負擔)      │
│    │伶、Ｎ○○│                  │
│    │、卯○○、│                  │
│    │Ｔ○○、廖│                  │
│    │陳玉枝、鄭│                  │
│    │玉敏、陳玉│                  │
│    │麗        │                  │
├──┼─────┼─────────┤
│６  │酉○○    │   4/135          │
├──┼─────┼─────────┤
│７  │玄○○    │   115/5400       │
├──┼─────┼─────────┤
│８  │Ｂ○○    │   1/45           │
├──┼─────┼─────────┤
│９  │黃○○    │   1/45           │
├──┼─────┼─────────┤
│１０│Ｊ○○    │   2941/119850    │
├──┼─────┼─────────┤
│１１│辛○○    │   141928/00000000│
├──┼─────┼─────────┤
│１２│Ｈ○○    │   6780/220590    │
├──┼─────┼─────────┤
│１３│Ｐ○○    │   2940/119850    │
├──┼─────┼─────────┤
│１４│甲○○    │   1/45           │
├──┼─────┼─────────┤
│１５│午○○    │0000000/00000000  │
├──┼─────┼─────────┤
│１６│Ｄ○○    │   1818/119850    │
├──┼─────┼─────────┤
│１７│戌○○    │   1818/119850    │
├──┼─────┼─────────┤
│１８│Ｅ○○    │   1/54           │
├──┼─────┼─────────┤
│１９│Ｆ○○    │   1/54           │
├──┼─────┼─────────┤
│２０│Ｃ○○    │   1/54           │
├──┼─────┼─────────┤
│２１│Ｓ○○    │   323597/00000000│
├──┼─────┼─────────┤
│２２│Ｌ○○    │   1818/119850    │
├──┼─────┼─────────┤
│２３│Ｇ○○    │ 488225/00000000  │
├──┼─────┼─────────┤
│２４│乙○○    │   1818/119850    │
├──┼─────┼─────────┤
│２５│Ｉ○○    │   179/3600       │
├──┼─────┼─────────┤
│２６│Ｏ○○    │   179/3600       │
├──┼─────┼─────────┤
│２７│庚○○    │   6/135          │
├──┼─────┼─────────┤
│２８│亥○○    │   9119/287640    │
├──┼─────┼─────────┤
│２９│癸○○    │   19128/220590   │
├──┼─────┼─────────┤
│３０│巳○○    │   19128/220590   │
├──┼─────┼─────────┤
│３１│丑○○    │   1/45           │
├──┼─────┼─────────┤
│３２│子○○    │   2613/220590    │
├──┼─────┼─────────┤
│３３│寅○○    │   2613/220590    │
├──┼─────┼─────────┤
│３４│丙○○    │   9119/287640    │
└──┴─────┴─────────┘
附表二：
彰化縣田中地政事務所96年1月5日土地複丈成果圖。
┌──┬─────┬────────────────┐
│編號│面積（公頃│分得人姓名                      │
│    │）        │                                │
├──┼─────┼────────────────┤
│ １ │0.012234　│壬○○                          │
├──┼─────┼────────────────┤
│ ２ │0.011917  │Ｓ○○                          │
├──┼─────┼────────────────┤
│ ３ │0.011913  │亥○○                          │
├──┼─────┼────────────────┤
│ ４ │0.011367  │丙○○   　                     │
├──┼─────┼────────────────┤
│ ５ │0.009185  │Ｊ○○                          │
├──┼─────┼────────────────┤
│ ６ │0.008482  │Ｐ○○                          │
├──┼─────┼────────────────┤
│ ７ │0.008286  │戊○○○                        │
├──┼─────┼────────────────┤
│ ８ │0.008107  │己○○                          │
├──┼─────┼────────────────┤
│ ９ │0.006394  │Ｂ○○                          │
├──┼─────┼────────────────┤
│１０│0.006276  │Ｈ○○                          │
├──┼─────┼────────────────┤
│１１│0.012633  │庚○○                          │
├──┼─────┼────────────────┤
│１２│0.008439  │Ｇ○○                          │
├──┼─────┼────────────────┤
│１３│0.009202  │子○○、寅○○按原應有部分比例各│
│    │          │2分之1繼續維持共有。            │
├──┼─────┼────────────────┤
│１４│0.010752  │宇○○                          │
├──┼─────┼────────────────┤
│１５│0.001316  │天○○、陳蕭月  、宙○○、申○○│
│    │          │、Ｎ○○、卯○○、Ｔ○○、廖陳玉│
│    │          │枝、Ｒ○○、辰○○取得，並按原應│
│    │          │繼分比例維持公同共有。          │
├──┼─────┼────────────────┤
│１６│0.002507  │甲○○                          │
├──┼─────┼────────────────┤
│１７│0.001710  │乙○○                          │
├──┼─────┼────────────────┤
│１８│0.002507  │丑○○                          │
├──┼─────┼────────────────┤
│１９│0.002507  │黃○○                          │
├──┼─────┼────────────────┤
│２０│0.002402  │玄○○                          │
├──┼─────┼────────────────┤
│２１│0.003342  │酉○○                          │
├──┼─────┼────────────────┤
│２２│0.009781  │巳○○                          │
├──┼─────┼────────────────┤
│２３│0.009781  │癸○○                          │
├──┼─────┼────────────────┤
│２４│0.002089  │Ｆ○○                          │
├──┼─────┼────────────────┤
│２５│0.002089  │Ｃ○○                          │
├──┼─────┼────────────────┤
│２６│0.002089  │Ｅ○○                          │
├──┼─────┼────────────────┤
│２７│0.001484  │辛○○                          │
├──┼─────┼────────────────┤
│２８│0.005609  │Ｏ○○                          │
├──┼─────┼────────────────┤
│２９│0.005609  │Ｉ○○                          │
├──┼─────┼────────────────┤
│３０│0.001711  │Ｌ○○                          │
├──┼─────┼────────────────┤
│３１│0.001711  │戌○○                          │
├──┼─────┼────────────────┤
│３２│0.001711  │Ｄ○○                          │
├──┼─────┼────────────────┤
│３３│0.006622  │午○○                          │
├──┼─────┼────────────────┤
│３４│0.002431  │Ｏ○○   　                     │
└──┴─────┴────────────────┘
